【裁判字號】    97,訴,2276
【裁判日期】    980219
【裁判案由】    毒品危害防制條例
【裁判全文】
臺灣臺北地方法院刑事判決              97年度訴字第2276號
公  訴  人  臺灣臺北地方法院檢察署檢察官
被      告  甲○○
                    （另案在台灣台北監獄執行中）
上列被告因毒品危害防制條例案件，經檢察官提起公訴（97年度
毒偵字第3656號），被告於準備程序進行中就被訴事實為有罪之
陳述，經本院合議庭裁定改依簡式審判程序審理，判決如下：
    主  文
甲○○施用第一級毒品，累犯，處有期徒刑拾月。
    事  實
 一、甲○○前因施用毒品案件，經臺灣板橋地方法院裁定令入勒
     戒處所施以觀察、勒戒後，因認無繼續施用毒品之傾向，於
     民國91年10月22日釋放出所，並由臺灣板橋地方法院檢察署
     檢察官以91年度毒偵字第3528號為不起訴處分確定。又因竊
     盜案件，於92年12月29日經同法院以92年度簡字第2731號判
     處有期徒刑6月確定，並於94年2月9日縮刑期滿執行完畢（
     此部分構成累犯）。復因竊盜案件，分別經臺灣高等法院
     、臺灣板橋地方法院以94年度上訴字第1277號、95年度易
     字第227號判處有期徒刑1年10月、7月確定，經接續執行，
     並於96年8月15日假釋付保護管束；又因施用毒品案件，經
     臺灣臺北地方法院檢察署檢察官以96年度毒偵字第3061號
     提起公訴，並由臺灣臺北地方法院以96年度訴字第1864號
     判處有期徒刑8月（此部分未構成累犯）。詎其仍不知悔改
     ，於97年10月9日為警採尿時起回溯26小時內某時，在其位
     於臺北縣三重市○○街62巷5號5樓之現住處，施用第一級
     毒品海洛因。嗣於97年10月9日16時許經警前往查緝並經甲
     ○○同意採集尿液驗得海洛因之代謝物鴉片類呈陽性反應
     ，始知上情。
二、案經臺北市政府警察局松山分局報請臺灣臺北地方法院檢察
    署檢察官偵查起訴。
    理  由
一、本案被告甲○○所犯之罪，並非法定刑為死刑、無期徒刑或
    最輕本刑三年以上有期徒刑之罪，亦非高等法院管轄第一審
    之案件，其於本院準備程序中就被訴事實已為有罪之陳述，
    本院乃裁定進行簡式審判程序。又簡式審判程序之證據調查
    ，依刑事訴訟法第273條之2規定，不受同法第159條第1項審
    判外陳述排除之限制，再被告對於卷內之各項證據亦不爭執
    證據能力，故卷內所列之各項證據，自得作為證據，先予敘
    明。
二、上開事實，業經被告坦承不諱，並有台灣尖端先進生技醫藥
    股份有限公司濫用藥物檢驗報告、臺北市政府警察局偵辦毒
    品案件尿液檢體委驗單、被告之刑案資料查註紀錄表在卷可
    稽，其自白與事實相符，本件事證明確，被告犯行洵堪認定
    。
三、按修正毒品危害防制條例就施用毒品者，祇於「初犯」及「
    5年後再犯」二種情形，有其追訴條件之限制，即須於初犯
    經觀察、勒戒或強制戒治釋放後，5年內均無施用毒品之行
    為，始能認其前所實施之觀察、勒戒或強制戒治已足遮斷毒
    癮，而得於5年後再犯時，再予適用初犯之規定，重行觀察
    、勒戒等程序。倘5年內已經再犯，被依法追訴處罰，縱其
    第3次（或第3次以上）施用毒品之時間在初犯釋放5年以後
    ，即與「5年後再犯」之情形有別，且因已於「5年內再犯」
    ，顯見其再犯率甚高，原實施觀察、勒戒或強制戒治，已無
    法收其實效，而無5年戒斷期之存在，自無再經觀察、勒戒
    及強制戒治之必要，應由檢察官逕行起訴，此有最高法院95
    年度台非字第59號、第65號判決意旨可參。是核被告所為，
    係違反毒品危害防制條例第10條第1項之施用第一級毒品罪
    嫌。被告前犯有如事實欄所載之罪，有臺灣高等法院被告前
    案紀錄表在卷可按，其受有期徒刑執行完畢後，5 年內故意
    再犯本件最重本刑為有期徒刑以上之罪，為累犯，應依刑法
    第47條第1項規定，加重其刑。爰審酌被告前因施用毒品，
    歷經觀察、勒戒程序並經追訴審判及刑之執行，惟仍未能戒
    絕毒癮，復繼續沾染毒品惡習，再犯本件施用毒品罪，然被
    告犯後坦承犯行，態度尚佳，及犯罪之動機、目的、手段等
    一切情狀，量處如主文所示之刑，以示懲儆。
據上論斷，應依刑事訴訟法第273條之1第1項、第299條第 1項前
段，毒品危害防制條例第10條第1項，刑法第11條、第47條第1項
，判決如主文。
本案經檢察官羅月君到庭執行職務
中    華    民    國    98    年    2     月    19    日
                  刑事第十四庭  法  官  沈君玲
以上正本證明與原本無異。
如不服本判決應於收受送達後10日內向本院提出上訴書狀，並應
敘述具體理由；其未敘述上訴理由者，應於上訴期間屆滿後20日
內向本院補提理由書（均須按他造當事人之人數附繕）「切勿逕
送上級法院」。
                                書記官  劉麗英
中    華    民    國    98    年    2     月    19    日
附錄本件論罪科刑法條：
毒品危害防制條例第10條
施用第一級毒品者，處 6 月以上 5 年以下有期徒刑。
施用第二級毒品者，處 3 年以下有期徒刑。


司法院資訊處製作；財團法人民間司法改革基金會備份。
